臺灣臺東地方法院刑事判決
111年度原交易字第30號
公  訴  人  臺灣臺東地方檢察署檢察官
被      告  鄭孝榮



指定辯護人  本院公設辯護人丁經岳 
上列被告因公共危險案件，經檢察官提起公訴（111年度偵字第9
00號）後，於本院審理程序進行中，被告先就被訴事實為有罪之
陳述，經檢察官聲請改依協商程序而為判決，本院裁定進行協商
程序，判決如下：
    主  文
鄭孝榮犯不能安全駕駛動力交通工具罪，處有期徒刑柒月，併科
罰金新臺幣壹萬元，罰金如易服勞役，以新臺幣壹仟元折算壹日
。
    犯罪事實及理由
一、本件犯罪事實及證據，除犯罪事實欄一第1列贅載之「前」
    字，及證據並所犯法條欄一第4列贅載之「證號查詢機車駕
    駛人」均應刪除；證據部分並補充被告鄭孝榮於本院審理時
    之自白者外，餘均同於檢察官起訴書之記載，茲均引用之（
    如附件）。
二、本件經檢察官與被告於審判外達成協商之合意且被告已認罪
    ，其合意內容為：被告犯刑法第185條之3第1項第1款之不能
    安全駕駛動力交通工具罪嫌，願受科刑之範圍為處有期徒刑
    7月，併科罰金新臺幣（下同）1萬元，罰金如易服勞役，以
    1000元折算1日。經查，上開協商合意並無刑事訴訟法第455
    條之4第1項所列情形之一，檢察官聲請改依協商程序而為判
    決，本院爰不經言詞辯論，於協商合意範圍內為協商判決，
    合予敘明。
三、應適用之法條：刑事訴訟法第455條之2第1項、第455條之4
    第2項、第455條之8、第454條第2項(依刑事裁判簡化原則，
    僅記載程序條文)。
四、本判決除有刑事訴訟法第455條之4第1項第1款、第2款、第4
    款、第6款、第7款所定情形之一，或違反同條第2項之規定
    者外，檢察官與被告均不得上訴。
五、如有前項得上訴之情形，得自收受判決送達之日起20日內，
    向本院提出上訴書狀，上訴於第二審法院。
六、本案經檢察官陳筱茜提起公訴，檢察官林靖蓉到庭執行職務
    。
中　　華　　民　　國　　111 　年　　5 　　月　　31　　日
                  刑事第三庭  法  官  朱貴蘭
上正本係照原本作成。
本件不得上訴。但有刑事訴訟法第455條之4第1項第1款、第2款
、第4款、第6款、第7款所定情形，或協商判決違反同條第2項之
規定者，應於收受送達後20日內向本院提出上訴書狀，並應敘述
具體理由；如未敘述上訴理由者，應於上訴期間屆滿後20日內向
本院補提理由書（均須按他造當事人之人數附繕本）「切勿逕送
上級法院」。
中　　華　　民　　國　　111 　年　　5 　　月　　31　　日
                              書記官  邱仲騏
附錄論罪科刑法條：
中華民國刑法第185條之3第1項
駕駛動力交通工具而有下列情形之一者，處3年以下有期徒刑，
得併科30萬元以下罰金：
一、吐氣所含酒精濃度達每公升0.25毫克或血液中酒精濃度達百
    分之0.05以上。
二、有前款以外之其他情事足認服用酒類或其他相類之物，致不
    能安全駕駛。
三、服用毒品、麻醉藥品或其他相類之物，致不能安全駕駛。
附件：
臺灣臺東地方檢察署檢察官起訴書
                                      111年度偵字第900號
　　被　　　告　鄭孝榮　
上列被告因公共危險案件，業經偵查終結，認應提起公訴，茲將
犯罪事實及證據並所犯法條分敘如下：
　　　　犯罪事實
一、鄭孝榮前前因公共危險案件，經臺灣臺東地方法院(下稱同
    法院)以108年度東原交簡字第202號判決判處有期徒刑2月確
    定；復因公共危險案件，經同法院以108年度東原交簡字第2
    33號判決判處有期徒刑3月確定，嗣經同法院以108年度聲字
    第394號裁定應執行有期徒刑4月確定，於民國109年4月10日
    徒刑易服社會勞動執行完畢。詎仍不知悔改，於111年2月16
    日12時許，在臺東縣海端鄉活動中心飲用米酒後，仍於同日
    12時30分許，騎乘車牌號碼000-000號普通重型機車上路，
    嗣於同日13時35分許，行經臺東縣關山鎮和平路與中山路口
    處，因闖紅燈違規為警攔查，經警對鄭孝榮實施呼氣酒精濃
    度測試，測得其呼氣所含酒精濃度達每公升1.47毫克，而查
    悉上情。
二、案經臺東縣警察局關山分局報告偵辦。
　　　　證據並所犯法條
一、上揭犯罪事實，業據被告鄭孝榮於警詢及偵查中坦承不諱，
    復有酒精測定紀錄表、飲酒時間確認表、呼氣酒精測試器檢
    定合格證書影本、臺東縣○○○○○○○道路○○○○○○○○○○○○○號查詢
    機車駕駛人、證號查詢機車車籍查詢畫面資料各1份附卷可
    稽，核與被告之自白相符，足證被告之自白屬實，其犯嫌應
    堪認定。
二、核被告所為，係犯刑法第185條之3第1項第1款之公共危險罪
    嫌。又被告有犯罪事實欄所載之前案紀錄及執行完畢之事實
    ，有本署刑案資料查註紀錄表及矯正簡表各1份可憑，其於
    有期徒刑執行完畢5年內，故意再犯本件有期徒刑以上之罪
    ，為累犯，請依刑法第47條第1項之規定加重其刑。
三、依刑事訴訟法第251條第1項提起公訴。
　此　致
臺灣臺東地方法院
中　　華　　民　　國　 111　　年　　3 　　月　　9 　　日
　　　　　　　　　　　　　　　檢　察　官  陳筱茜
本件正本證明與原本無異
中　　華　　民　　國　 111　　年    3     月    21    日
                              書  記  官  黃淑婷  
所犯法條：刑法第185條之3
駕駛動力交通工具而有下列情形之一者，處 3 年以下有期徒刑
，得併科 30 萬元以下罰金：
一、吐氣所含酒精濃度達每公升零點二五毫克或血液中酒精濃度
    達百分之零點零五以上。
二、有前款以外之其他情事足認服用酒類或其他相類之物，致不
    能安全駕駛。
三、服用毒品、麻醉藥品或其他相類之物，致不能安全駕駛。
因而致人於死者，處 3 年以上 10 年以下有期徒刑，得併科 2
百萬元以下罰金；致重傷者，處 1 年以上 7 年以下有期徒刑，
得併科 1 百萬元以下罰金。
曾犯本條或陸海空軍刑法第 54 條之罪，經有罪判決確定或經緩
起訴處分確定，於十年內再犯第 1 項之罪因而致人於死者，處
無期徒刑或 5 年以上有期徒刑，得併科 3 百萬元以下罰金；致
重傷者，處 3 年以上 10 年以下有期徒刑，得併科 2 百萬元以
下罰金。